臺灣高等法院民事裁定　　　　　　　　　96年度再抗字第12號
再審聲請人　甲○○
再審聲請人因債權人日盛國際商業銀行股份有限公司（原為寶島
商業銀行股份有限公司）與債務人戊○○、丁○○、乙○○及丙
○○間拍賣抵押物強制執行事件聲明異議，對於中華民國95年11
月22日本院95年度再抗字第52號確定裁定，聲請再審，本院裁定
如下：
    主  文
再審之聲請駁回。
再審聲請費用由再審聲請人負擔。
    理  由
一、本件再審聲請意旨略以：
  (一)伊於民國95年12月 5日閱卷始知悉臺灣臺北地方法院90年度
    執字第 20310號強制執行事件違背強制執行法第71條規定，
    執行法院本應於拍賣物無人應買時作價交債權人承受，本件
    執行法院竟將無人應買之伊財物交由買受人承受，有民事訴
    訟法第496條第1項第1款聲請再審之事由。
  (二)執行法院違反現行有效之最高法院50年度台抗字第 284號判
    例，對於非確定判決執行對象之再審聲請人即查封前占有之
    第三人，強制命令點交不動產予買受人，且將伊所有動產交
    由非債權人之買受人代理人保管，即合於民事訴訟法第496
    條第1項第1款適用法規顯有錯誤之提起再審事由。
  (三)臺灣臺北地方法院94年8月10日90年度執字第20310號裁定理
    由稱執行處僅負責執行程序，對實體事項並無調查認定之權
    ，何以對於本院90年度上易字第75號確定判決有認定調查之
    權？又本院90年度上易字第75號判決理由中亦載明伊為借名
    登記在相對人即債務人丙○○名下之共有人，為所有共有人
    所不爭執，然臺灣台北地方法院90年度執字第 20310號拍賣
    抵押物強制執行事件之執行名義何以越權對查封前之占有人
    即第三人強制命令遷出？伊自得依民事訴訟法第 497條規定
    聲請再審等語。
二、按對於確定裁定聲請再審，依民事訴訟法第 507條準用同法
    第501條第1項第 4款規定，必須表明再審理由。所謂表明再
    審理由，必須指明確定裁定有如何合於法定再審事由之具體
    情事，始為相當，倘僅泛言有何條款之再審事由，無具體情
    事者，仍難謂已合法表明再審事由（最高法院64年度台聲字
    第76號判例要旨參照）。又當事人聲請再審，聲明係對某件
    裁定為再審，但其再審訴狀理由，指摘該確定裁定以前之再
    審裁判如何違法部分，不能認係對所聲請再審裁定之再審理
    由，法院無一一論斷之必要(最高法院86年度台聲字第172號
    裁定要旨參照) 。查再審聲請人對本院95年度再抗字第52號
    確定裁定聲請再審，依其再審理由所述，僅泛言依民事訴訟
    法第496條第1項第1款及第497條規定聲請再審，並未表明該
    確定裁定有如何合於法定再審事由之具體情事，難謂再審聲
    請人已合法表明再審事由，揆諸上開判例意旨，本件再審聲
    請為不合法。至於再審聲請人指摘本院95年度再抗字第52號
    確定裁定以前之確定判決或裁定如何違法部分，並不能認係
    對本件聲請再審之再審理由，揆諸前開說明，本院無逐一論
    斷之必要，附此敘明。
三、據上論結，本件再審之聲請為不合法，爰裁定如主文。
中　　華　　民　　國　　96　　年　　4 　　月　　30　　日
                    民事第十庭
                        審判長法　官  阮富枝
                              法  官  陳財旺
                              法  官  吳麗惠
正本係照原本作成。
不得抗告。
中　　華　　民　　國　　96　　年　　5 　　月　　4 　　日
                              書記官  陶美玲
